【裁判字號】    92,交聲,1175
【裁判日期】    921128
【裁判案由】    聲明異議
【裁判全文】
臺灣臺中地方法院交通事件裁定                  九十二年度交聲字第一一七五號
    原處分機關  交通部公路總局豐原監理站
    受 處分 人  甲○○
右列受處分人因違反道路交通管理處罰條例案件，對於交通部公路總局豐原監理站民
國九十二年十月十六日所為之裁決（豐監稽違六三字第ＹＢ0000000號裁決書
），聲明異議，本院裁定如左：
    主  文
異議駁回。
    理  由
一、原處分機關略以：異議人即受處分人甲○○，於民國八十九年五月三十一日八時
    五十一分許，其所有之車號Ｘ九─三三七○號自用小客車，在中彰公路臺七十四
    線六公里南下處，因行車限速八十公里，經測速時速一○二公里，超速二十二公
    里行駛之違規事實，經國道公路警察局省道第二隊員警，以科學儀器採證照片依
    法逕行舉發，受處分人未依限期到案提出申訴，經向原舉發機關查證違規屬實，
    該站遂於九十二年十月十六日以豐監稽違六三字第ＹＢ0000000號裁決書
    ，裁處受處分人違反道路交通管理處罰條例第四十條之規定，處罰鍰新臺幣一千
    二百元整，逾期則依違反道路交通管理事件統一裁罰標準表及裁決書處罰主文裁
    處，於法並無不合等語。
二、本件受處分人甲○○則以：舉發機關未提示測速照相之照片，亦無其他任何車主
    已受領之證據，受處分人於送達期間並未遷離，舉發機關延宕三年始處理，亦乖
    為常理，爰聲明異議云云。
三、按汽車駕駛人，行車速度超過規定之最高時速，或低於規定之最低時速者，處新
    臺幣一千二百元以上二千四百元以下罰鍰；汽車駕駛人違反第四十條第一項規定
    者，並記違規點數一點。行車速度依標誌或標線之規定，無標誌或標線者，在市
    區道路，時速不得超過五十公里，在郊外道路時速不得超過六十公里。道路交通
    管理處罰條例第四十條第一項、第六十三條第一項第一款及道路交通安全規則第
    九十三條第一項第一款分別定有明文。又按汽車駕駛人之行為有其他違規行為經
    以科學儀器取得證據資料之情形，當場不能或不宜攔截製單舉發者，得對汽車所
    有人逕行舉發處罰。道路交通管理處罰條例第七條之二第一項第六款及違反道路
    交通管理事件統一裁罰標準表亦有明定。
四、經查：本件受處分人甲○○，於上開時、地，其所有之車號Ｘ九─三三七○號自
    用小客車，因超速二十二公里行駛之違規事實，經國道公路警察局省道第二隊員
    警以科學儀器採證照片依法逕行舉發等情，非但為受處分人於異議狀所不爭執，
    並有原舉發機關員警舉發之違反道路交通管理事件通知單一紙、採證照片三張與
    裁決書一份在卷可稽。雖受處分人辯稱：舉發機關未提示測速照相之照片，亦無
    其他任何車主已受領之證據，受處分人於送達期間並未遷離，舉發機關延宕三年
    始處理，亦乖為常理云云。惟查：該違規通知單暨採證照片以掛號郵件投遞車主
    地址，經由政機關投遞以招領逾期退回，復於八十九十七月三十一日將該違規通
    知單暨採證照片依交通部八十六年九月八日交路八六字第○○六二七四號函規定
    ，逕移送監理單位併案裁罰；監理單位亦發函請受處分人於九十二年十月二十三
    日辦理低罰結案，此亦有原舉發機關與原處分機關之函件在卷可佐。再者，受處
    分人超速行駛之違規事實，係經執勤員警以定點設置之雷達測速儀器所測得，乃
    以科學儀器取得之證據資料，依法本有證據能力，足資證明受處分人超速行駛之
    違規情事；且該採證照片中科學儀表板亦已清楚標明，鎖定處罰之違規超速車輛
    （車號Ｘ九─三三七○號自用小客車）係於中彰公路臺七十四線六公里南下處，
    限速八十公里，經測速時速一○二公里，超速二十二公里，此有原舉發機關之採
    證照片在卷可憑。又據本院於九十二年十一月十四日訊問原舉發機關之執勤員警
    即證人陳孟杰當庭結證稱：「（法官問：本件有無舉證照片？）答：有，庭呈照
    片二張。我們都有以掛號寄通知及照片給違規人」等語。是該車確有前揭超速違
    規行駛之情形，要屬無疑。受處分人徒以舉發機關未提示測速照相之照片之詞置
    辯，並不足採，其違規之情，堪以認定。此外，本院經查亦無任何證據足資證明
    執勤員警有捏造事實、違法取締之情事，則執勤警員本其加強道路交通管理、維
    護交通秩序、確保交通安全職責所為之逕行舉發，自應受到合法、正確而真正之
    推定。受處分人空言指摘原舉發不當，尚屬無據。從而，原處分機關據以援引上
    開規定，裁處罰鍰新臺幣一千二百元整，逾期則依裁決書處罰主文規定處罰，並
    無不當，本件異議為無理由，應予駁回。
五、據上論斷，應依道路交通管理處罰條例第八十七條、道路交通案件處理辦法第十
    九條，裁定如主文。
中      華      民      國      九十二    年    十一    月    二十八    日
                                臺灣臺中地方法院交通法庭
                                    法  官  張清洲
右正本證明與原本無異。
如不服本裁定，應於送達後五日內，向本院提出抗告狀。
                                    書記官
中      華      民      國      九十二    年    十一    月    二十八    日


司法院資訊處製作；財團法人民間司法改革基金會備份。
